

PERFIL

Profesional en Ingeniería Industrial con Diplomado en Gerencia de proyectos, Diplomado en Sistemas de Gestión de Calidad y Control Interno y Sistema de Gestión en Seguridad y Salud en el Trabajo. Experiencia laboral de más de 10 años en cargos de Gerente, Consultor, Analista, Investigador y Gestionando Proyectos en empresas públicas y privadas. Dentro de mis competencias me destaco en: la Coordinación de personal, levantamiento de información de procesos y procedimientos, análisis y diseño de indicadores de Gestión, análisis desarrollo de software de información: auditoria del cumplimiento de estándares interno y externos de procesos y procedimientos; proyección de consultas y solicitudes de usuarios. Competencias de trabajo en equipo, liderazgo, observación a los detalles, pensamiento estratégico, solución de

DATOS PERSONALES



ardilar32@gmail.com

problemas y toma de decisiones.



3 3166849427 - 3004883532

Carrera 12 No. 23° -50 T13 Apto 502 CONDOMINIO ALHAMBRA CAMPESTRE -Madrid/Cundinamarca



2 de mayo de 1981



Matricula Profesional: 25228147940CND

PASATIEMPOS E INTERES

Tenis de mesa Natación Gimnasio Bicicleta de ruta o montaña

RICHARD ANDRÉS ARDILA VILLAZÓN

INGENIERO INDUSTRIAL

EDUCACIÓN

Especialización en Ingeniería de Operaciones en Manufactura y **Servicios**

Enero 2009 – abril 2010 Pontificia Universidad Javeriana, Bogotá

Ingeniero Industrial

Enero 2000 – diciembre 2005 Universidad Autónoma De Colombia, Bogotá

EXPERIENCIA LABORAL

ASOCIACIÓN DE INGENIEROS DE SISTEMAS 3D GRUPO EMPRESARIAL Líder de Procesos y Gestión

Octubre 2023 - Actualmente

Analizar, implementar, dirigir, controlar y mantener el Sistema de Gestión de la seguridad de la información basado en la norma internacional ISO 27001:2022. Adicionalmente, apoyo en la construcción, definición, implementación y capacitación del Plan de continuidad de negocio (PCN), plan de continuidad de operaciones (PCO), análisis de impacto de negocio (BIA), planeación y ejecución de pruebas de continuidad, plan de recuperación de desastres (DRP), análisis de incidentes, administración y análisis de riesgos y oportunidades (RIA) con la metodología de la ISO 27005 e ISO 31001.

ASOCIACIÓN DE INGENIEROS DE SISTEMAS 3D GRUPO EMPRESARIAL Líder de Procesos y Gestión

Febrero 2023 - mayo 2023

Analizar, implementar, dirigir, controlar y mantener el Sistema de Gestión de la Calidad basado en la Norma Internacional ISO 9001-2008 y CMMI DEV V2 con Nivel de madurez 3. Adicionalmente, apovo en la construcción, definición, implementación y capacitación del Plan de continuidad de negocio (PCN), plan de continuidad de operaciones (PCO), análisis de impacto de negocio (BIA), planeación y ejecución de pruebas de continuidad, plan de recuperación de desastres (DRP), análisis de incidentes, administración y análisis de riesgos y oportunidades (RIA) con la metodología de la ISO 27005 e ISO 31001.

ASOCIACIÓN DE INGENIEROS DE SISTEMAS 3D GRUPO EMPRESARIAL Ingeniero de Proyectos

Enero 2020 – mayo 2023

Responsable de definir, gestionar y coordinar adecuadamente la estructuración y ejecución de proyectos al igual que la definición de políticas para la correcta gestión de los procesos de control de cambios, configuraciones y liberaciones de todos los elementos involucrados en los proyectos desarrollados por la compañía. Adicionalmente, apoyo en la construcción, definición, implementación v capacitación del Plan de continuidad de negocio (PCN), plan de continuidad de operaciones (PCO), análisis de impacto de negocio (BIA), planeación y ejecución de pruebas de continuidad, plan de

COMPETENCIAS

Google Suite
Office 365
SCRUM – PMI
BPM
Bizagi
Project
Trello
Visio
Kanban
Seis Sigma
Azure DevOps
JIRA

APTITUDES

- Trabajo en equipo y cooperación
- Liderazgo
- > Habilidades de comunicación
- Capacidad de aprendizaje y adaptación
- Compromiso con la empresa
- Resolución de conflictos y técnicas de negociación
- Responsabilidad y perseverancia
- Orientación a clientes
- Conciencia de uno mismo (autoconfianza)
- > Análisis, síntesis y critica
- Organización y planificación
- Motivación por el logro

IDIOMAS

Español Ingles

recuperación de desastres (DRP), análisis de incidentes, administración y análisis de riesgos y oportunidades (RIA) con la metodología de la ISO 27005 e ISO 31001.

FREELANCE

Consultor

Enero 2019 - enero 2020

Soy un FreeLancer con la capacidad de coordinar, analizar, diseñar, proponer, implementar y actualizar los proyectos que dispone actualmente la organización y de esta manera brindar y alcanzar las metas establecidas por el cliente de una forma organizada, rápida, veraz y cumpliendo los estándares de calidad y de mejora continua.

ASOCIACIÓN DE INGENIEROS DE SISTEMAS 3D GRUPO EMPRESARIAL Consultor de Proyectos

Enero 2018 - diciembre 2018

Coordinar, analizar, diseñar, proponer y actualizar los modelos operativos que dispone actualmente la organización y mejorarlos por medio de un sistema de información; de esta manera brindar la información del sector de una forma organizada, rápida, veraz y cumpliendo los estándares de calidad y de mejora continua.

EVERIS BPO COLOMBIA LTDA

Analista Junior de Procesos

Octubre 2017 - enero 2018

Coordinar, analizar, diseñar, proponer y actualizar los modelos operativos que dispone actualmente la organización y mejorarlos con una nueva metodología de valor y que asegure el mejoramiento continuo de los mismos dentro de la organización.

FREELANCE

Consultor de Calidad

Septiembre 2015 – mayo 2017

Coordinar, implementar, divulgar y garantizar el sostenimiento de los programas, planes, proyectos, planes de mejoramiento, indicadores de gestión y los temas pertinentes en el contexto de calidad.

ESCUELA TECNOLOGICA INSTITUTO TECNICO CENTRAL

Profesional en Autoevaluación y Acreditación

Abril 2015 – septiembre 2015

Planificar, supervisar y ejecutar las labores que se efectúan en toda la institución sobre temas de Autoevaluación y acreditación de la institución frente a entidades de gobierno (MEN) y sobre las labores internas (temas de infraestructura, planta de docentes, registro de carreras, pensum académico, egresados, ciclos propedéuticos, entre otros).

SOFTMANAGEMENT S.A.

Consultor

Febrero 2014 – abril 2014

Investigar, organizar, Planificar y supervisar las labores que se efectúan en todos los temas relacionados con los trámites mineros que se disponen actualmente por medios físicos, para llevarlos a una plataforma virtual para su administración y manejo. Esto llevando a que toda la información del sector se disponga de manera más rápida y ágil para inversionistas, mineros y usuarios que necesiten de su información.

UNIVERSIDAD NACIONAL DE COLOMBIA Investigador Académico

Diciembre 2013 - febrero 2014

Realizar un documento maestro para la viabilidad de un parque tecnológico en la ciudad de Bogotá, donde articule los sectores empresa, universidad, gobierno y ciudadano para un mejor bienestar humano y social.

UNIDAD DE PLANEACIÓN MINERO ENERGETICA

Analista de Aseguramiento de la Calidad Informática

Marzo 2012 – diciembre 2012

Administrador de un sistema de información nacional en la cual busca brindar la mayor información del sector minero para todos los interesados en invertir, conocer, informarse y publicar temas del mismo.

MINISTERIO DE MINAS Y ENERGIA

Analista de Aseguramiento de la Calidad Informática

Febrero 2009 – febrero 2012

Administrador de un sistema de información nacional en la cual busca brindar la mayor información del sector minero para todos los interesados en invertir, conocer, informarse y publicar temas del mismo.

FUNDACION PARA EL DESARROLLO DEL QUINDIO Analista de Aseguramiento de la Calidad Informática

Febrero 2008 - diciembre 2008

Administrador de un sistema de información nacional en la cual busca brindar la mayor información del sector minero para todos los interesados en invertir, conocer, informarse y publicar temas del mismo.

CERTIFICADOS

2022 - DIPLOMADO EN GESTIÓN DE LA CIBERSEGURIDAD

Pontificia Universidad Javeriana

2019 - DIPLOMADO EN BPM (BUSINESS PROCESS MANAGEMENT)

Politécnico de Suramericana

2019 - DIPLOMADO EN PMO (PROJECT MANAGEMENT OFFICE)

Politécnico de Suramericana

2018 - DIPLOMADO EN GERENCIA DE PROYECTOS

Politécnico de Colombia

2015 - DIPLOMADO DE AUDITOR INTERNO NTCGP 1000 Y MECI 2014

Escuela Tecnológica Instituto Técnico Central

CURSOS

2024 - AUDITOR INTERNO ISO/IEC 27001:2022

Prtocesix

2023 - SCRUM MASTER PROFESSIONAL CERTIFICATE

CertiProf

2022 - SCRUM FUNDAMENTALS CERTIFIED

SCRUM Study

2022 - MEJORA DEL RENDIMIENTO CON CMMI-DEV V2.0

Procesix

REFERENCIAS

Andrea Margarita González Forero

IED COLEGIO BRAVO PÁEZ Celular: 3004883532 andreazalez@gmail.com

Felipe Beltrán Pinto

ASOCIACIÓN DE INGENIEROS DE SISTEMAS 3D GRUPO EMPRESARIAL

Teléfono: 601-7167812

felipe.beltran@3dstudioweb.com

LOGROS

- Definición, construcción e implementación para la certificación de la ISO 27001:2022 de la empresa ASOCIACIÓN DE INGENIEROS DE SISTEMAS 3D GRUPO EMPRESARIAL frente al ente certificador NYCE
- ➤ Certificación de la empresa ASOCIACIÓN DE INGENIEROS DE SISTEMAS 3D GRUPO EMPRESARIAL en CMMI DEV V2 en el nivel 3 de maduración en el mes de enero del 2023.
- Certificación de todas las series estadísticos del sector minero del sistema de información minero energético – SIMCO frente al DANE en el año 2012.